臺灣高雄地方法院民事裁定
108年度消債更字第69號
聲  請  人  黃啟俊  
0000000000000000

上列當事人因消費者債務清理事件聲請更生，本院裁定如下：
    主  文
聲請人黃啟俊自中華民國一百零八年五月七日下午四時起開始更
生程序。
命司法事務官進行本件更生程序。
    理  由
一、聲請意旨略以：伊無力清償債務，曾聲請前置協商但不成立
    ，爰聲請准予更生等語。
二、按債務人不能清償債務或有不能清償之虞者，得依本條例所
    定更生或清算程序，清理其債務。債務人無擔保或無優先權
    之債務總額未逾新臺幣（下同）1,200 萬元者，於法院裁定
    開始清算程序或宣告破產前，得向法院聲請更生。法院開始
    更生程序之裁定，應載明其年、月、日、時，並即時發生效
    力。法院裁定開始更生或清算程序後，得命司法事務官進行
    更生或清算程序，必要時得選任律師、會計師或其他適當之
    自然人或法人一人為監督人或管理人。消費者債務清理條例
    （下稱本條例）第3 條、第42條第1 項、第45條第1 項及第
    16條第1 項分別定有明文。
三、經查：
㈠、聲請人於民國105年度及106年度均無申報所得，名下有2018
    年出廠重機車1輛及田賦、房屋、土地各1筆，不動產現值共
    計266,736元（均未設定抵押權），並有國泰人壽保單解約
    金128,843元（聲請人原有之保單號碼0000000000號保單業
    於107年1月18日解約，領回21,875元解約金，附此敘明）；
    又聲請人於愛美麗時尚生活館有限公司擔任停車場管理員，
    105年12月至106年每月收入為23,000元，自107年起迄今每
    月收入24,000元，無年終獎金，前於108年1月23日、2月21
    日分別自新光產物保險股份有限公司、國泰世紀產物保險股
    份有限公司領取理賠金8,566元、220,000元，而聲請人所有
    之國泰世華銀行存款帳戶中，聲請人妹妹黃雅萍每月存入之
    金額係為繳納聲請人及其子之保險費，聲請人現未領取任何
    補助，成年子女亦無給付扶養費等情，有財政部高雄國稅局
    105年至106年綜合所得稅各類所得資料清單及財產歸屬資料
    清單（卷第15至17頁）、財產及收入狀況說明書（卷第5至1
    0頁）、債權人清冊（卷第12頁）、戶籍謄本（卷第19頁）
    、勞工保險被保險人投保資料表（卷第18頁）、個人商業保
    險查詢結果表（卷第118頁）、財團法人金融聯合徵信中心
    前置協商專用債權人清冊（卷第23至25頁）、信用報告（卷
    第21至22頁）、前置協商不成立通知書（卷第26頁）、安泰
    銀行陳報狀（卷第98至111頁）、土地登記謄本（卷第91至9
    4頁）、勞動部勞動力發展署高屏澎東分署函（卷第130頁）
    、高雄市政府社會局函（卷第128頁）、高雄市政府都市發
    展局函（卷第127頁）、在職證明書（卷第74頁）、存簿（
    卷第80至85頁）、新光產物保險股份有限公司函（卷第134
    至136頁）、國泰世紀產物保險股份有限公司函（卷第132至
    133頁）、國泰人壽保險股份有限公司函（卷第112至113頁
    ）、保單帳戶價值一覽表（卷第116頁）等附卷可證。則在
    別無其他資料可認聲請人有其他收入之情形下，以其每月收
    入24,000元核算現在償債能力之基礎，堪認妥適。
㈡、關於聲請人個人日常必要支出部分，聲請人主張向妹妹租屋
    居住，每月租金5,000元，並提出租賃契約書（卷第86至90
    頁）在卷可稽。按債務人必要生活費用，以最近一年衛生福
    利部或直轄市政府所公告當地區每人每月最低生活費一點二
    倍定之，本條例第64條之2第1項定有明文。本院參酌衛福部
    社會司所公告108年度高雄市最低生活費為13,099元，則聲
    請人每月最低生活所必需除有特殊情形並有證據證明者外，
    自宜以此之1.2倍即15,719元為度，始得認係必要支出。又
    上開最低生活費用之標準，係照當地最近1年平均每人消費
    支出60％，依其基準之家庭收支調查報告調查表格式所示有
    關經常性支出之調查項目，其原即包括利息支出、食品、衣
    著、「房租」及水費、電費、醫療保健、交通、娛樂、教育
    等基本生活需求。本院認在聲請人未能立證證明其有其他特
    殊需求之情形下，其個人必要生活費用即應以此為限度。
㈢、關於聲請人扶養支出部分，聲請人稱扶養母親黃盧謹，每月
    支出3,000元。查黃盧謹係46年生，於105年度至106年度均
    無申報所得，名下無財產，前於102年7月18日領取1,843,80
    0元勞保老年一次給付，現未領取任何補助等情，有戶籍謄
    本（卷第72頁）、綜合所得稅各類所得資料清單及財產歸屬
    清單（卷第75至77頁）、高雄市政府社會局函（卷第128頁
    ）、勞工保險被保險人投保資料表（卷第73頁）、勞動部勞
    工保險局函（卷第129頁）在卷可按，以黃盧謹住居高雄市1
    02年至108年度之每人每月最低生活必需分別為14,268元、1
    4,268元、14,982元、14,982元、15,529元、15,529元、15,
    719元，其勞保給付尚可支付其個人必要生活費用至112年，
    客觀上堪認聲請人之母親尚無受扶養之必要，聲請人主張，
    尚難憑採。
㈣、承上，聲請人目前每月收入24,000元，扣除個人必要支出15
    ,719元後，剩餘8,281元，而聲請人目前負債總額為1,111,0
    00元（卷第12頁債權人清冊），扣除國泰人壽保單解約金12
    8,843元、不動產現值266,736元後，以每月所餘逐年清償，
    至少須約7年【計算式：（1,111,000－128,843－266,736）÷8
    ,281÷12≒7】始能清償完畢，應認其已不能清償債務。此外
    ，聲請人無擔保或無優先權之債務總額未逾1,200萬元，且
    無本條例第6條第3項、第8條或第46條各款所定駁回更生聲
    請之事由存在。則聲請人聲請更生為有理由，應予准許，爰
    命司法事務官進行本件更生程序。
四、依本條例第11條第1 項、第45條第1 項、第16條第1 項，裁
    定如主文。
中　　華　　民　　國　 108　　年　　5 　　月　　7 　　日
              　　民事庭　　法　　　官　沈建興
以上正本係照原本作成。
本裁定不得抗告。
中　　華　　民　　國　 108　　年　　5 　　月　　7 　　日
  　                        書記官　胡美儀